【裁判字號】    92,交聲,653
【裁判日期】    920729
【裁判案由】    違反道路交通管理處罰條例聲明異議
【裁判全文】
臺灣臺北地方法院交通事件裁定                    九十二年度交聲字第六五三號
    異  議  人  甲○○
    即受處分人
右列受處分人即異議人因違反道路交通管理處罰條例案件，對於臺北市交通事件裁決
所中華民國九十二年五月十九日所為之處分（北市裁三字第駕裁二二－ＡＢＹ九九五
三○九號、北市裁三字第駕裁二二－ＡＢＹ九九五三一○號），聲明異議，本院裁定
如左：
    主      文
異議均駁回。
    理      由
一、按道路交通管理處罰條例所稱之汽車，依該條例第三條第八款規定包括機器腳踏
    車。又汽車駕駛人，行經有燈光號誌管制之交岔路口闖紅燈者，處新臺幣（下同
    ）一千八百元以上五千四百元以下罰鍰；汽車駕駛人，駕駛汽車違反道路交通管
    理處罰條例第五十三條規定者，除應依該條所規定之罰鍰處罰外，並記違規點數
    三點，道路交通管理處罰條例第五十三條、第六十三條第一項第三款分別有所明
    定。次按汽車駕駛人，駕駛汽車有違反本條例之行為，經交通勤務警察制止時，
    拒絕停車接受稽查而逃逸者，除按各該條規定處罰外，處三千元以上六千元以下
    罰鍰；汽車駕駛人，駕駛汽車違反道路交通管理處罰條例第六十條第一項規定者
    ，除應依該條所規定之罰鍰處罰外，並記違規點數一點，道路交通管理處罰條例
    第六十條第一項、第六十三條第一項第一款亦分別定有明文。
二、本件受處分人甲○○於民國九十二年三月二十日二十時二十五分許，騎乘ＮＱ三
    ─三九三號牌重型機車，沿臺北市○○○路向南行駛，至光復南路、基隆路口設
    有燈光號誌管制之交岔路口，闖越紅燈右轉進入基隆路向南行駛，適為在該路口
    執勤之舉發單位臺北市政府警察局大安分局安和路派出所警員陳炳吾發現制止，
    又拒絕停車接受稽查而逃逸，經員警陳炳吾製單舉發受處分人「駕車行經有燈光
    號誌管制之交岔路口闖紅燈」及「違反處罰條例之行為，拒絕停車接受稽查而逃
    逸」，受處分人嗣於應到案日期前向原處分機關台北市交通事件裁決所陳述不服
    舉發，經原處分機關函請舉發單位調查結果，仍認受處分人有前述違規行為，原
    處分機關乃依道路交通管理處罰條例第五十三條、第六十三條第一項第三款、第
    一款及違反道路交通管理事件統一裁罰基準表之規定，裁處受處分人罰鍰一千八
    百元、記違規點數三點（闖越紅燈部分）及罰鍰三千元、記違規點數一點（逃逸
    部分）。
三、訊據受處分人甲○○固不否認有於上開時間駕駛車號ＮＱ三─三九三號牌重型機
    車，沿臺北市○○路向南行駛之行為，惟矢口否認有何違反道路交通管理處罰條
    例之行為，辯稱：我是從基隆路往公館（即南向）的方向行駛，沒有看到警員，
    不知道為何被開單云云。惟查，受處分人甲○○上開違規行為，業據證人陳炳吾
    到庭結證「（本件舉發情形如何？）受處分人從光復南路往基隆路的方向行駛，
    到了交會處，這裡有兩個出口，右邊的出口才可以右轉，左邊的出口禁止右轉，
    而且當時光復南路方向是紅燈，這台機車仍然從左邊的出口紅燈右轉。」、「（
    如果這台車要從光復南路右轉進入基隆路，為何不走右邊的路口？）因為右邊出
    口都在塞車，左邊出口禁止右轉，車輛比較少，常常會有駕駛人從左邊出口違規
    右轉。」、「（你發現這台機車違規右轉後如何處理？）我用指揮棒指示駕駛人
    停車接受稽查，他發現我之後，從第二車道轉入內側車道，往南行駛逃逸。」、
    「（你如何舉發？）那邊燈光很亮，我記下他的車牌。」、「（你看到車牌之後
    ，如何處理？）馬上寫下來，寫在我的記事簿上，回去從電腦查詢車主資料，逕
    行舉發。」、「（有無可能這台機車從基隆路直行，你判斷錯誤？）我有看到他
    從光復南路轉出來，我站在那裡就是要取締這種違規，這個路口這種違規很多。
    」等語綦詳，甚至經本院命證人陳述」ＮＱ三─三九三號牌重型機車之外型特徵
    ，證人所述「只記得是深色的機車」等語，亦與受處分人所稱該重型機車之顏色
    為黑色等情相符，衡諸證人陳炳吾親眼目睹受處分人之違規行為，並立即書寫紀
    錄受處分人所騎乘重型機車之車號，迄到院作證時，所述該重型機車之顏色並確
    與該重型機車之顏色相符，上開證詞應屬可信，受處分人空言辯稱其係沿基隆路
    直行、並未看見員警取締云云，核係卸責之詞，不足採信。事證明確，受處分人
    上開違規行為堪以認定。
四、綜上所述，受處分人確有騎乘機車闖越紅燈，及經交通勤務警察制止時，拒絕停
    車接受稽查而逃逸之行為，原處分機關依據道路交通管理處罰條例第五十三條、
    第六十三條第一項第三款、第一款及違反道路交通管理事件統一裁罰基準表之規
    定，裁處受處分人罰鍰一千八百元、記違規點數三點（闖越紅燈部分）及罰鍰三
    千元、記違規點數一點（逃逸部分），核無違誤，受處分人之異議為無理由，應
    予駁回。
據上論斷，應依道路交通案件處理辦法第十九條，裁定如主文。
中      華      民      國    九十二    年      七      月    二十九    日
                                        臺灣臺北地方法院交通法庭
                                                法  官    楊代華
右正本證明與原本無異。
如不服本裁定應於送達後五日內向本院提出抗告狀
                                                書記官    廖純瑜
中      華      民      國    九十二    年      七      月    二十九    日


司法院資訊處製作；財團法人民間司法改革基金會備份。
